【裁判字號】    98,上訴,1425
【裁判日期】    980409
【裁判案由】    偽造文書等
【裁判全文】
臺灣高等法院刑事判決                98年度上訴字第1425號
    上  訴  人  臺灣士林地方法院檢察署檢察官
    被      告  甲○○
上列上訴人因被告偽造文書等案件，不服臺灣士林地方法院97年
度審訴字第165號，中華民國98年2月5日第一審判決（ 起訴案號
：臺灣士林地方法院檢察署97年度偵字第661號）， 提起上訴，
本院判決如下：
    主  文
上訴駁回。
    理  由
一、依刑事訴訟法第350條、第361條、第362條、第367條規定，
    不服地方法院之第一審判決而上訴者，須提出上訴書狀，並
    應敘明具體理由，為上訴必備之程式；其所提出之書狀未敘
    述上訴理由，或僅曾以言詞陳述上訴理由者，均應於上述期
    間屆滿後20日內補提理由書於第一審法院。第一審法院經形
    式審查，認逾期未補提上訴理由者，應定期間先命補正；逾
    期未補正者，為上訴不合法律上之程式，應以裁定駁回。倘
    已提出上訴理由，但所提非屬具體理由者，則由第二審法院
    以上訴不合法律上之程式，判決駁回。而所謂具體理由，必
    係依據卷內既有訴訟資料或提出新事證，指摘或表明第一審
    判決有何採證認事、用法或量刑等足以影響判決本旨之不當
    或違法，而構成應予撤銷之具體事由，始克當之（例如：依
    憑證據法則具體指出所採證據何以不具證據能力，或依憑卷
    證資料，明確指出所為證據證明力之判斷如何違背經驗、論
    理法則）；倘僅泛言原判決認定事實錯誤、違背法令、量刑
    失之過重過輕微，而未依上揭意旨指出具體事由，或形式上
    雖已指出具體事由，然該事由縱使屬實，亦不足以認為原判
    決有何不當或違法者（例如：對不具有調查必要性之證據，
    法院未依聲請調查亦未說明理由，或援用證據不當，但除去
    該證據仍應為同一事實之認定），皆難謂係具體理由，俾與
    第二審上訴制度旨在請求第二審法院撤銷、變更第一審不當
    或違法之判決，以實現個案救濟之立法目的相契合，並節制
    濫行上訴（最高法院97年度台上字第892號判決參照）。 又
    第二審法院認為上訴書狀未敘述理由， 依刑事訴訟法第367
    條但書規定，始應定期間命其補正。如認上訴書狀已敘述理
    由，但其理由非屬具體，其所為上訴，即不符上訴之法定要
    件，自得逕行判決駁回，無定期命補正問題（最高法院97年
    度台上字第3599號判決參照）。
二、經查：本件原判決依被告於原審時所為自白供認、檢察官起
    訴書上所載之證人乙○○、汪子堯之證述、士林行政執行處
    95年度稅執字第104368號執行事件 96年2月13日之執行筆錄
    、行政執行事件委任書、票號AT0000000號、AT0000000號支
    票影本各1 紙等為證據，認定被告有行使偽造私文書等犯行
    。並審酌被告犯後初雖飾詞否認，惟於原審審判時終能幡然
    悔悟、坦承犯行不諱，犯罪目的僅係為延長被害人之公法上
    債務期限，惡性尚輕，雖已與被害人達成和解，然未能於法
    定期限依調解筆錄內容賠償給付被害人，及其品行、智識程
    度、生活狀況等一切情狀，量處如主文所示之刑，並諭知易
    科罰金之折算標準，以啟自新。復以被告係於96年4 月24日
    以前犯本罪，且係於中華民國96年罪犯減刑條例於96年7 月
    16日施行後之97年3 月28日始為臺灣士林地方法院檢察署通
    緝，此有該通緝書1 份附卷可憑，仍得依同條例第2條第1項
    第3 款之規定減其宣告刑期2分之1，並依上述規定諭知易科
    罰金之折算標準。另委任書上偽簽「乙○○」署名1 枚，為
    被告所偽造，應不問屬於犯人與否，爰依刑法第219 條之規
    定沒收之。均已詳敘其所憑證據、認定理由及量刑依據。從
    形式上觀察，原判決並無認定事實錯誤、量刑瑕疵或違背法
    令之情形。公訴人執告訴人具狀請求上訴意旨認被告於原審
    審理時，為免受較重之刑之宣告，且告訴人就被告所積欠款
    項，亦同意給予減少下，始與告訴人達成調解，惟被告事後
    仍未依約履行，顯見被告並無悔意，原審量刑過輕，請求撤
    銷改判，從重量處云云，非但空泛無據，且未指摘原判決關
    於認定事實、適用法律及量刑等項，有何具體違法或不當，
    而原審亦就被告履行調解筆錄情況做為量刑參考內容。揆諸
    上開說明，顯然置原判決已經明白論斷審酌、說明之事項於
    不顧，自形式上觀察，核非足以動搖原判決之具體理由，依
    照上揭說明，應認其上訴為不合法律上之程式，予以駁回，
    並不經言詞辯論為之。
據上論斷，應依刑事訴訟法第367條前段、第372條，判決如主文
。
中    華    民    國    98    年    4     月    9     日
            刑事第四庭    審判長法  官  陳筱珮
                                法  官  鄭水銓
                                法  官  周煙平
以上正本證明與原本無異。
如不服本判決，應於收受送達後10日內向本院提出上訴書狀，其
未敘述上訴之理由者並得於提起上訴後10日內向本院補提理由書
（均須按他造當事人之人數附繕本）「切勿逕送上級法院」。
                                書記官  陳秋雄
中    華    民    國    98    年    4     月    10    日


司法院資訊處製作；財團法人民間司法改革基金會備份。
